臺灣苗栗地方法院刑事裁定
111年度聲字第776號
聲  請  人  臺灣苗栗地方檢察署檢察官
受  刑  人  莊坤山


上列聲請人因受刑人數罪併罰有二裁判以上，聲請定其應執行之
刑(111年度執聲字第504號)，本院裁定如下：
    主  文
莊坤山所犯如附表所示各罪及所處之刑，應執行有期徒刑壹年參
月，如易科罰金，以新臺幣壹仟元折算壹日。
    理  由
一、聲請意旨略以：受刑人因違反如附表所示各罪，先後經判決
    確定如附表，應依刑法第53條及第51條第5款，定應執行之
    刑，爰依刑事訴訟法第477條第1項聲請裁定。
二、按裁判確定前犯數罪者，併合處罰之；數罪併罰，有二裁判
    以上者，依刑法第51條之規定，定其應執行之刑；數罪併罰
    ，分別宣告其罪之刑，宣告多數有期徒刑者，於各刑中之最
    長期以上，各刑合併之刑期以下，定其刑期，但不得逾30年
    ，刑法第50條第1項但書第1款、第2項、第53條及第51條第5
    款分別定有明文。次按犯最重本刑為5年以下有期徒刑以下
    之刑之罪，而受6月以下有期徒刑或拘役之宣告者，得以新
    臺幣（下同）1千元、2千元或3千元折算1日，易科罰金；復
    於數罪併罰之數罪均得易科罰金或易服社會勞動，而其應執
    行之刑逾6月者，亦適用之，刑法第41條第1項前段、第8項
    亦分別定有明文。又量刑及數罪併罰定應執行刑之輕重，固
    屬事實審法院得依職權自由裁量之事項。然法律上屬於自由
    裁量之事項，並非概無法律性之拘束。自由裁量係於法律一
    定之外部性界限內（以定執行刑言，即不得違反刑法第51條
    之規定）使法官具體選擇以為適當之處理；因此在裁量時，
    必須符合所適用之法規之目的。更進一步言，須受法律秩序
    之理念所指導，此亦即所謂之自由裁量之內部性界限。關於
    定應執行之刑，既屬自由裁量之範圍，其應受此項內部性界
    限之拘束，要屬當然；而分屬不同案件之數罪併罰，倘一裁
    判宣告數罪之刑，曾經定其執行刑（下稱原定執行刑)，再
    與其他裁判宣告之刑定其執行刑時，在法理上亦應同受此原
    則之拘束。亦即基於有利被告之不利益變更禁止原則，分屬
    不同案件之數罪併罰定執行刑，原定執行刑有拘束新定執行
    刑上限之效果，法院裁量所定之刑期上限，自不得較重於「
    原定執行刑加計新宣告刑之總和」（最高法院108年度台抗
    字第436號裁定意旨參照)。
三、受刑人犯如附表所示各罪，經本院先後判處如附表所示之刑
    ，並已分別確定在案，有各該判決書及臺灣高等法院被告前
    案紀錄表在卷可查。本件檢察官聲請就附表所示各罪定其應
    執行之刑，符合前揭規定，並無不合，應予准許。
四、爰審酌受刑人所犯如附表所示之罪均為竊盜罪，侵害法益相
    同，犯罪時間均在110年7月間，時間間隔不遠，及其行為態
    樣、手段、責任非難程度以及合併刑罰所生痛苦之加乘效果
    及法律規定之定執行刑外部界限，兼衡附表所處之刑，爰定
    其應執行之刑如主文所示。
五、又按定應執行刑，不僅攸關國家刑罰權之行使，於受刑人之
    權益亦有重大影響，除顯無必要或有急迫情形外，法院於裁
    定前，允宜予受刑人以言詞、書面或其他適當方式陳述意見
    之機會，程序保障更加周全（最高法院刑事大法庭110年度
    台抗大字第489號裁定理由參照)。查本案就受刑人所犯如附
    表編號1至3所示之罪，業經本院判決應執行有期徒刑10月確
    定，是本案僅係就該判決認定之應執行刑外，再與如附表編
    號4、5所示之罪合併定應執行之刑，考量前述刑罰之內、外
    部界限拘束，可資減讓之刑期幅度本屬有限，本院於裁量時
    ，已考量上開情節為適當之酌定，顯無再予受刑人陳述意見
    之必要，併此敘明。
六、爰依刑事訴訟法第477條第1項，刑法第53條、第51條第5款
    、第41條第1項前段、第8項，裁定如主文。
中　　華　　民　　國　　111 　年　　9 　　月　　19　　日
                  刑事第三庭  法  官  郭世顏
以上正本證明與原本無異。
如不服本裁定，應於裁定送達後5日內向本院提出抗告狀。
                              書記官  呂  彧
中　　華　　民　　國　　111 　年　　9 　　月　　19　　日

附表：
編號  1 2 3 罪名  竊盜 竊盜 竊盜 宣告刑  有期徒刑6月 有期徒刑4月 有期徒刑4月 犯罪日期  110年7月8日 110年7月15日 110年7月17日 偵查機關 年度案號  苗栗地檢110年度偵字第5657、5878、5949號 苗栗地檢110年度偵字第5657、5878、5949號 苗栗地檢110年度偵字第5657、5878、5949號 最後 事實審 法院 苗栗地院 苗栗地院 苗栗地院  案號 110年度易字第447號 110年度易字第447號 110年度易字第447號  判決日期 111年1月25日 111年1月25日 111年1月25日 確定判決 法院 苗栗地院 苗栗地院 苗栗地院  案號 110年度易字第447號 110年度易字第447號 110年度易字第447號  判決確定日期 111年3月1日 111年3月1日 111年3月1日 是否為得易科罰金之案件  是 是 是 備註  苗栗地檢111年度執字第982號 苗栗地檢111年度執字第982號 苗栗地檢111年度執字第982號   編號1~3定應執行有期徒刑10月(現易服社會勞動中)   

編號  4 5 以下空白 罪名  竊盜 竊盜  宣告刑  有期徒刑4月 有期徒刑4月  犯罪日期  110年7月18日 110年7月18日  偵查機關 年度案號  苗栗地檢110年度偵字第4522號 苗栗地檢110年度偵字第4522號  最後 事實審 法院 苗栗地院 苗栗地院   案號 110年度苗簡字第651號 110年度苗簡字第651號   判決日期 111年5月24日 111年5月24日  確定判決 法院 苗栗地院 苗栗地院   案號 110年度苗簡字第651號 110年度苗簡字第651號   判決確定日期 111年6月21日 111年6月21日  是否為得易科罰金之案件  是 是  備註  苗栗地檢111年度執字第2260號 苗栗地檢111年度執字第2260號    編號4~5定應執行有期徒刑6月(尚未執行，羈押31日)